臺灣高等法院刑事判決　　　　　　　　 96年度上訴字第920號
上　訴　人　甲○○
即　被　告
上列上訴人因毒品危害防制條例案件，不服臺灣板橋地方法院95
年度訴字第3071號，中華民國95年12月27日第一審判決（起訴案
號：臺灣板橋地方法院檢察署95年度毒偵字第6451號），提起上
訴，本院判決如下：
    主  文
上訴駁回。
    事  實
一、甲○○前因施用毒品案件，經臺灣板橋地方法院以88年度毒
    聲字第643號裁定送觀察、勒戒後，認無繼續施用毒品傾向
    ；復因施用毒品案件，經臺灣板橋地方法院以92年度毒聲字
    第200號裁定送觀察、勒戒，亦認無繼續施用毒品之傾向，
    分別於民國（下同）88年2月24日、92年2月12日觀察、勒戒
    完畢，並經臺灣板橋地方法院檢察署檢察官於88年2月26日
    、92年2月13日，分別以88年度偵字第3402號、92年度毒偵
    字第371號不起訴處分確定。再因施用毒品案件，經臺灣板
    橋地方法院於93年7月6日以93年度訴字第266號判處有期徒
    刑六月，93年8月5日確定，94年4月3日縮刑期滿執行完畢。
二、甲○○於前開觀察、勒戒執行完畢釋放後五年內，又基於施
    用第一級毒品海洛因之犯意，於95年7月13日晚間，在臺北
    縣泰山鄉○○路16巷18號三樓住處（起訴書略載為95年7月
    15日上午為警採尿回溯前二十六小時內某時，在不詳處所）
    ，以生理食鹽水加入海洛因拌勻後，再以針筒注射血管之方
    式，施用第一級毒品海洛因。嗣於95年7月14日22時40分許
    ，在臺北縣泰山鄉○○路16巷18號前為警查獲，並扣得海洛
    因殘渣袋三個、注射針筒一支及生理食鹽水空瓶一支。
三、案經臺北縣政府警察局蘆洲分局報請臺灣板橋地方法院檢察
    署檢察官偵查起訴。
    理  由
一、上訴人即被告甲○○於原審、本院坦承上揭犯罪事實，且查
    ：
(一)、本件認定事實所引用之本件卷內所有卷證資料（包含人證與
    文書證據、物證等證據），並無證據證明係公務員違背法定
    程序所取得，又本件被告以外之人於審判外之陳述，亦無刑
    事訴訟法第159條之1至之3所規定之不得作為證據之情形，
    且卷內之文書證據，亦無刑事訴訟法第159條之4之顯有不可
    信之情況與不得作為證據之情形，則依刑事訴訟法第159條
    至159條之5之規定，本件認定事實所引用之本件卷證所有證
    據（包含人證與文書證據、物證等證據），均認為有證據能
    力，合先敘明。
(二)、被告為警查獲後所排放尿液經採樣後，送請臺灣檢驗科技股
    份有限公司檢驗結果，呈鴉片類陽性反應之情，有該公司95
    年9月4日濫用藥物尿液檢驗報告在卷可參（第17259號偵查
    卷第34頁）。此外，並有扣案之海洛因殘渣袋三個、注射針
    筒一支及生理食鹽水空瓶一支可資佐憑，足認被告自白與事
    實相符。
(三)、被告甲○○前因施用毒品案件，經臺灣板橋地方法院以88年
    度毒聲字第643號裁定送觀察、勒戒後，認無繼續施用毒品
    傾向；復因施用毒品案件，經臺灣板橋地方法院以92年度毒
    聲字第200號裁定送觀察、勒戒，亦認無繼續施用毒品之傾
    向，分別於88年2月24日、92年2月12日觀察、勒戒完畢，並
    經臺灣板橋地方法院檢察署檢察官於88年2月26日、92年2月
    13日，分別以88年度偵字第3402號、92年度毒偵字第371號
    不起訴處分確定。再因施用毒品案件，經臺灣板橋地方法院
    於93年7月6日以93年度訴字第266號判處有期徒刑六月，93
    年8月5日確定，94年4月3日縮刑期滿執行完畢。有上開不起
    訴處分書、臺灣板橋地方法院刑事判決書及被告前案紀錄表
    在卷可參。被告係於觀察勒戒執行完畢釋放後，五年內再犯
    施用第一級毒品之罪。
(四)、被告雖辯稱略以：「於五股派出所警察告知聲請搜索票要簽
    名蓋指印，有去五股派出所簽名蓋指印，有告知藥頭應該符
    合減刑規定」等語，但經向臺北縣政府警察局蘆洲分局查詢
    結果並無被告所稱情事，有該分局函在卷可查，且被告對於
    該函亦表示無意見，是被告所為辯解並非可取。
(五)、綜上，被告所辯尚非可採，本件事證明確，應堪認定並依法
    論科。
二、論罪科刑部分：
(一)、核被告甲○○所為，係犯毒品危害防制條例第10條第1項施
    用第一級毒品罪。其施用毒品前後持有毒品之低度行為應為
    施用毒品之高度行為所吸收，不另論罪。被告前因施用毒品
    案件，經臺灣板橋地方法院以88年度毒聲字第643號裁定送
 　 觀察、勒戒後，認無繼續施用毒品傾向；復因施用毒品案件
    ，經臺灣板橋地方法院以92年度毒聲字第200號裁定送觀察
    、勒戒，亦認無繼續施用毒品之傾向，分別於88年2月24日
    、92年2月12日觀察、勒戒完畢，並經臺灣板橋地方法院檢
    察署檢察官於88年2月26日、92年2月13日，分別以88年度偵
    字第3402號、92年度毒偵字第371號不起訴處分確定。再因
    施用毒品案件，經臺灣板橋地方法院於93年7月6日以93年度
    訴字第266號判處有期徒刑六月，93年8月5日確定，94年4月
    3日縮刑期滿執行完畢。有被告前案紀錄表在卷足憑，其於
    受上開有期徒刑執行完畢後，五年內故意再犯本件有期徒刑
    以上之罪為累犯，應依刑法第47條第1項規定，加重其刑。
(二)、原審認被告罪證明確，並適用刑事訴訟法273條之1第1項、
    第299條第1項前段，毒品危害防制條例第10條第1項、第18
    條第1項前段，刑法第11條前段、第47條第1項之規定，審酌
    被告前已因施用毒品，獲得不起訴處分之寬典，並經法院判
    處罪刑確定，仍無法戒絕毒癮，再次漠視法令禁制而犯本罪
    ，惟其施用毒品所生危害，實以自戕身心健康為主，對於他
    人生命、身體、財產等法益，尚無明顯而重大之實害，兼衡
    其犯罪後坦承犯罪，已知悔悟等一切情狀，量處有期徒刑拾
    月。扣案之海洛因殘渣袋三個，因海洛因殘渣與包裝袋無法
    完全析離，不問屬於犯人與否，應依毒品危害防制條例第18
    條第1項前段之規定宣告沒收銷燬之。至注射針筒一支及生
    理食鹽水空瓶一支，雖係可供施用海洛因所用之物，惟被告
    否認為其所有，復查無其他積極證據足證係被告所有之物，
    爰不予宣告沒收。
(三)、經核原判決認事用法並無不合，且按「量刑輕重係屬事實審
    法院得依職權自由裁量之事項，苟已斟酌刑法第57條各款所
    列情狀而未逾越法定刑度，不得遽指為違法（72年台上字第
    6696號判例）」，本件原審判決已經詳細記載量刑審酌各項
    被告犯罪情節及犯罪後之態度等一切情狀，並予以綜合考量
    ，依累犯之規定加重其刑後，在法定刑內科處其刑，經核於
    法並無不合，量刑之諭知亦屬妥適，上訴人即被告上訴意旨
    所略稱：「有告知藥頭應該符合減刑規定」等語，經向承辦
    司法警察機關查詢並無該情形，已敘述理由於前，是被告指
    摘原判決不當，為無理由，應予駁回。
據上論斷，應依刑事訴訟法第368條，判決如主文。
本案經檢察官劉文水到庭執行職務。
中　　華　　民　　國　　96　　年　　5 　　月　　8 　　日
　　　　　　　　　刑事第十二庭  審判長法　官   蔡永昌
　　　　　　　　　　　　　　　　　    法　官   陳榮和
　　　　　　　 　 　　　　　　　　　　法　官   施俊堯
以上正本證明與原本無異。
如不服本判決，應於收受送達後十日內向本院提出上訴書狀，其
未敘述上訴之理由者並得於提起上訴後十日內向本院補提理由書
（均須按他造當事人之人數附繕本）。
                                      書記官   孫佩琳
中　　華　　民　　國　　96　　年　　5 　　月　　8 　　日
附錄：本案論罪科刑法條全文
毒品危害防制條例第十條
施用第一級毒品者，處六月以上五年以下有期徒刑。
施用第二級毒品者，處三年以下有期徒刑。
